臺灣桃園地方法院民事裁定
111年度司繼字第698號
聲  請  人  李小萍  
被  繼承人  楊成章(亡)


上列聲請人聲請選任被繼承人楊成章之遺產管理人事件，本院裁
定如下：
    主      文
聲請駁回。
聲請程序費用由聲請人負擔。
    理      由
一、按現役軍人或退除役官兵死亡而無繼承人、繼承人有無不明
    或繼承人因故不能管理遺產者，由主管機關管理其遺產；前
    項遺產事件，在本條例施行前，已由主管機關處理者，依其
    處理；第一項遺產管理辦法，由國防部及行政院國軍退除役
    官兵輔導委員會分別擬訂，報請行政院核定後發布之。臺灣
    地區與大陸地區人民關係條例68條第1項、第2項、第3項分
    別定有明文。次按退除役官兵死亡無人繼承之遺產，依退除
    役官兵死亡無人繼承遺產管理辦法（下稱本辦法）之規定辦
    理；本辦法所稱退除役官兵死亡無人繼承遺產，係指退除役
    官兵死亡，無繼承人、繼承人有無不明或繼承人因故不能管
    理之遺產；亡故退除役官兵遺產，除設籍於行政院國軍退除
    役官兵輔導委員會所屬安養機構者，由該安養機構為遺產管
    理人外；餘由設籍地輔導會所屬之退除役官兵服務機構為遺
    產管理人。退除役官兵死亡無人繼承遺產管理辦法第2條、
    第3條、第4條亦有規定。
二、本件聲請意旨略以：聲請人為被繼承人楊成章之生前照顧費
    用與喪葬費用支出之人，因被繼承人楊成章於民國111年2月
    13日死亡，因被繼承人無繼承人，而其親屬會議並未於一個
    月內選定遺產管理人，致聲請人對上開遺產無法行使權利，
    爰依法請求選任被繼承人楊成章之遺產管理人等語。
三、經查，聲請人之主張，固據其提出被繼承人之死亡證明書、
    喪葬費用收據與對帳單及外籍看護費用單據等件為證，並有
    本院依職權調閱之被繼承人個人除戶資料查詢結果附卷可參
    。惟查，被繼承人楊成章係榮民，即具有退除役官兵之身分
    ，此有國軍退除役官兵輔導委員會桃園市榮民服務處111 年
    3月29日桃市榮處字第1110003507號函在卷可憑，復經本院
    依職權向桃園○○○○○○○○○函查被繼承人所有繼承人之戶籍資
    料，依其所提供之戶籍資料顯示，被繼承人在台僅有配偶康
    桂吟，而無子女、父母、兄弟姊妹、祖父母等繼承人，且其
    配偶康桂吟已於民國108年10月6日死亡，有桃園○○○○○○○○○1
    11年4月14日桃市壢戶字第1110005327號函在卷可稽。是依
    首揭法條規定，應由其設籍地國軍退除役官兵輔導委員會所
    屬之退除役官兵服務機構，即國軍退除役官兵輔導委員會桃
    園市榮民服務處為被繼承人楊成章之法定遺產管理人。從而
    ，聲請人再為聲請選任本件遺產管理人，核無必要，應予駁
    回。
四、依家事事件法第97條，非訟事件法第21條第1項前段，裁定
    如主文。
五、如對本裁定抗告須於裁定送達後10日內向本院提出抗告狀，
    並繳納抗告費新臺幣1,000元。
中　　華　　民　　國　　111 　年　　5 　　月　　16　　日
                   家事法庭司法事務官　蔡淑蘭
以上正本係照原本作成。